【裁判字號】    97,易,269
【裁判日期】    971127
【裁判案由】    恐嚇
【裁判全文】
臺灣臺東地方法院刑事判決               97年度易字第269號
公  訴  人  臺灣臺東地方法院檢察署檢察官
被      告  乙○○
上列被告因家庭暴力之恐嚇案件，經檢察官提起公訴（97年度偵
字第1487號），本院依簡式審判程序審理，並判決如下：
    主  文
乙○○以加害生命、身體之事，恐嚇他人致生危害於安全，處拘
役拾日，如易科罰金，以新臺幣壹仟元折算壹日。又以加害生
命、身體之事，恐嚇他人致生危害於安全，處拘役拾日，如易
科罰金，以新臺幣壹仟元折算壹日。應執行拘役伍拾日，如易科
罰金，以新臺幣壹仟元折算壹日。
    犯罪事實
一、乙○○與丙○○○原係夫妻，嗣乙○○與丙○○○因感情不
    睦，並向本院訴請裁判離婚。於民國96年10月15日晚上10時
    至11時許，乙○○藉故不滿，竟基於恐嚇之犯意，在其等臺
    東縣太麻里大王村大王 131號住處內，除徒手毆打丙○○○
    外 (傷害部分未據告訴)，並以「要給你死 」等加害生命、
    身體之事恐嚇丙○○○，使丙○○○心生畏怖，致生危害於
    安全。復於97年5、6月間某日，於本院家庭法庭通知乙○○
    與丙○○○雙方於本院離婚民事案件開庭前，基於恐嚇之犯
    意，乙○○以其0000000000號行動電話撥打丙○○○之0000
    000000號行動電話，並以「如果法院判決離婚，就要給你死
    」等加害生命、身體之事恐嚇丙○○○，使丙○○○心生畏
    怖，致生危害於安全。嗣經丙○○○求救報警而查獲。
二、案經丙○○○訴由臺東縣警察局大武分局報告臺灣臺東地方
    法院檢察署檢察官偵查起訴。
    理  由
一、本件被告乙○○所犯非死刑、無期徒刑、最輕本刑為 3年以
    上有期徒刑之罪，或高等法院管轄第一審之案件，被告於本
    院審判期日就被訴事實為有罪之陳述，經告以簡式審判程序
    之旨，並聽取檢察官及被告之意見後，本院裁定進行簡式審
    判程序，是本件之證據調查，依刑事訴訟法第273條之2規定
    ，不受同法第159條第1項、第161條之2、第161條之3、第16
    3條之1及第164條至第170條規定之限制，合先敘明。
二、上揭事實業據被告乙○○於本院審理時坦承不諱（見本院卷
    第12頁），核與告訴人丙○○○於警詢及偵查中指述及證人
    簡郁仁、簡卉閔於警詢及偵查中證述之被告恐嚇情節相符（
    見警卷第10至15頁、偵查卷第13頁），並有刑案現場測繪圖
    1紙及刑案現場照片6幀、本院97年度婚字第33號民事判決影
    本1份、臺東縣政府97年6月20日府社婦字第09 73020169 號
    函暨所檢附之臺東縣政府監護權案件訪視調查處遇建議表影
    本 1份在卷可稽，足認被告自白與事實相符，應可採信。本
    件事證明確，被告犯行洵堪認定，應依法論科。
三、按刑法上所謂恐嚇，祇須行為人以足以使人心生畏怖之情事
    告知他人即為已足，其通知危害之方法並無限制，凡一切以
    直接之言語、舉動，或其他足使被害人理解其意義之方法或
    暗示其如不從將加危害，而使被害人心生畏怖者，均應包括
    在內。而該言語或舉動是否足以使他人生畏怖心，應依社會
    一般觀念衡量之，如行為人之言語、舉動，依社會一般觀念
    ，均認係惡害之通知，而足以使人生畏怖心時，即可認屬恐
    嚇，最高法院22年上字第1310號判例、73年度臺上字第1933
    號判決、84年度臺上字第 813號判決可資參照。本件被告乙
    ○○揚言要致告訴人丙○○○於死之舉動，衡諸社會一般觀
    念，此種語言上之威嚇及舉動，足令一般人感覺生命受到威
    脅，其行為於客觀上已可認屬惡害之通知，並達足使人心生
    畏怖之程度，況且告訴人丙○○○當時確有心生恐懼之感，
    即便被告主觀上並無加害之意，仍無礙於其恐嚇犯行之成立
    。核被告乙○○所為，係犯刑法第 305條之恐嚇危害安全罪
    。被告係告訴人丙○○○之前配偶，為家庭暴力防治法第 3
    條第 1款所稱之家庭成員，其上揭恐嚇犯行，為對告訴人丙
    ○○○實施精神上不法侵害之行為，屬家庭暴力防治法第 2
    條第1、2項所稱之家庭暴力罪。被告先後 2次之恐嚇犯行，
    犯意各別，行為互殊，應分論併罰之。爰審酌被告僅因感情
    不睦，竟以加害丙○○○生命、身體之事施以恐嚇，其行為
    危害他人安全，對社會風氣產生不良影響，惟其並無前科，
    生活狀況、智識程度、犯罪之動機、目的、手段及犯罪後已
    坦承犯行、態度良好，雙方並已辦妥離婚手續等一切情狀，
    分別量處如主文所示之刑及定其應執行刑，並均諭知易科罰
    金之折算標準。
據上論斷，應依刑事訴訟法第273條之1第1項、第299條第 1項前
段，刑法第305條、第41條第1項前段、第51條第 6款，刑法施行
法第1條之1第1項、第2項前段，判決如主文。
本案經檢察官甲○到庭執行職務。
中    華    民    國    97    年    11    月    27    日
                  刑事第二庭  法  官  蔡慧雯
以上正本證明與原本無異。
如不服本判決應於收受本判決後10日內向本院提出上訴書狀；上
訴書狀應敘述具體理由。未敘述上訴理由者，應於上訴期間屆滿
後20日內向本院補提理由書狀（均須按他造當事人之人數附繕本
）。「切勿逕送上級法院」。
告訴人或被害人對於本判決如有不服，請書具不服之理由狀，請
求檢察官上訴者，其上訴期間之計算係以檢察官收受判決正本之
日期為準。
                              書記官  石佳琪
中    華    民    國    97    年    11    月    27    日
附錄本判決論罪科刑法條依據：
刑法第305條
中華民國刑法第305條
（恐嚇危害安全罪）
以加害生命、身體、自由、名譽、財產之事，恐嚇他人致生危害
於安全者，處 2 年以下有期徒刑、拘役或 3 百元以下罰金。


司法院資訊處製作；財團法人民間司法改革基金會備份。
